最高法院刑事判決　　　　　　一○○年度台上字第六九一二號
上　訴　人　陳友上
上列上訴人因違反槍砲彈藥刀械管制條例案件，不服台灣高等法
院台南分院中華民國一００年九月七日第二審判決（一００年度
上訴字第六九五號，起訴案號：台灣雲林地方法院檢察署一００
年度偵字第六五六號），提起上訴，本院判決如下：
    主  文
上訴駁回。
    理  由
按刑事訴訟法第三百七十七條規定：上訴於第三審法院，非以判
決違背法令為理由，不得為之；是提起第三審上訴，應以原判決
違背法令為理由，係屬法定要件。如果上訴理由書狀並未依據卷
內訴訟資料，具體指摘原判決不適用何種法則或如何適用不當，
或所指摘原判決違法情事，顯與法律規定得為第三審上訴理由之
違法情形，不相適合時，均應認其上訴為不合法律上之程式，予
以駁回。上訴人陳友上上訴意旨略稱：本件係在警方未搜到任何
槍枝及子彈，正欲離去之際，上訴人主動向警方供出藏放之地點
，並帶同警方前往起出槍枝及子彈，上訴人應符合自首之要件，
原判決未依自首之規定減輕其刑，有判決不適用法則之違誤等語
。
惟查：證據之取捨及判斷，屬事實審法院之職權，苟其所為之判
斷，無違經驗法則及論理法則，即不能指為違法。原判決依憑上
訴人之自白，搜索扣押筆錄、搜索扣押目錄表、現場查獲照片，
扣案改造手槍、子彈及內政部警政署刑事警察局函及鑑定書等證
據調查之結果，綜合研判，認定上訴人確有未經許可持有可發射
子彈具殺傷力之改造手槍及未經許可，持有子彈之犯行，所為證
據之取捨及判斷，核無不合。又刑法第六十二條所稱「自首」，
係指對於未被發覺之犯罪，主動告知係其自己所犯願接受裁判而
言，此所謂「發覺」，僅須有偵查犯罪職權之公務員已知犯罪事
實，並知其人有犯罪嫌疑，將其人列為偵查對象，即足當之。原
判決已於理由欄說明本件係由秘密證人向雲林縣警察局虎尾分局
（下稱虎尾分局）檢舉上訴人涉嫌違反槍砲彈藥刀械管制條例案
件，經虎尾分局實際進行查證後，認上訴人涉犯持有槍械之嫌疑
而向第一審法院聲請核發搜索票前往其東勢住處搜索，則虎尾分
局承辦員警於民國一００年一月二十五日執行搜索前，已經發覺
上訴人持有槍械，雖扣案之改造手槍、子彈並非於先前員警推測
之藏放地點查獲，惟員警既發覺上訴人持有槍、彈在先，則上訴
人嗣後主動向警方供出藏放之地點，並帶同警方前往倉庫起出槍
、彈，要難謂與未經發覺前之自首要件相符，所為論斷，仍無違
法可言。上訴意旨對於原判決究竟如何違背法令，並非依據卷內
資料為具體指摘，徒憑己見，就原審採證認事職權之適法行使及
原判決已明白論斷之事項，重為事實上之爭辯，俱非適法之第三
審上訴理由。綜上，應認上訴人之上訴為違背法律上之程式，予
以駁回。
據上論結，應依刑事訴訟法第三百九十五條前段，判決如主文。
中    華    民    國  一○○  年   十二   月    八    日
                      最高法院刑事第十一庭
                          審判長法官  黃  正  興  
                                法官  許  錦  印  
                                法官  林  瑞  斌  
                                法官  陳  春  秋  
                                法官  謝  靜  恒  
本件正本證明與原本無異
                                      書  記  官  
中    華    民    國  一○○  年   十二   月   十二   日
                                                      Q